臺灣臺中地方法院刑事裁定
110年度聲字第4472號
聲  請  人  臺灣臺中地方檢察署檢察官
受  刑  人  孫建聖




上列聲請人因受刑人數罪併罰有二裁判以上，聲請定其應執行之
刑（110年度執聲字第3013號），本院裁定如下：
    主    文
孫建聖所犯如附表所示各罪所處之刑，應執行有期徒刑陸月，如
易科罰金，以新臺幣壹仟元折算壹日。
    理    由
一、聲請意旨略以：受刑人孫建聖犯數罪，先後經判決確定如附
    表，應依刑法第53條、第51條第5款，定應執行之刑，爰依
    刑事訴訟法第477條第1項之規定聲請裁定其應執行之刑，併
    請依照刑法第41條第1項、第8項，諭知易科罰金之折算標準
    等語。
二、按裁判確定前犯數罪者，併合處罰之；數罪併罰有二裁判以
    上者，依第51條之規定，定其應執行之刑；數罪併罰，分別
    宣告其罪之刑，依下列各款定其應執行者：五、宣告多數有
    期徒刑者，於各刑中之最長期以上，各刑合併之刑期以下，
    定其刑期。但不得逾30年，刑法第50條第1項前段、第53條
    、第51條第5款分別定有明文。再按犯最重本刑為5年以下有
    期徒刑以下之刑之罪，而受6月以下有期徒刑或拘役之宣告
    者，得以新臺幣1千元、2千元或3千元折算1日，易科罰金，
    刑法第41條第1項前段亦有明文。又按法律上賦予法院或法
    官自由裁量之事項，並非得恣意任為或毫無限制，而須在法
    規或法律原則之規範界限內，衡酌個案之具體情況，為公平
    、合理、適當之裁決。是於裁量時，自須受法律規範之目的
    、精神、理念及法律秩序所指導。又刑法第50條規定，裁判
    確定前犯數罪者，併合處罰之，屬強制規定，目的在使被告
    (或受刑人)得依同法第51條各款規定，享有併合處罰、限制
    加重刑罰之恤刑利益。裁判確定前犯數罪符合併合處罰之案
    件，有二以上之裁判，應依刑法第51條第5款至第7款定應執
    行之刑者，最後事實審法院檢察署檢察官應依刑事訴訟法第
    477條第1項規定，聲請該法院裁定之，乃檢察官為被告之利
    益而為聲請，法院於定應執行之刑時，自不得諭知較重於原
    裁判合併刑期之總和，否則即有違數罪併罰禁止不利於被告
    (或受刑人)之恤刑立法目的，最高法院亦著有98年台抗字第
    697號裁判意旨足資參照。另按數罪併罰案件，係指所定之
    執行刑，執行完畢而言；如於定執行刑之前，因有一部分犯
    罪先確定，形式上予以執行，仍應依前揭規定定其應執行之
    刑，俟檢察官指揮執行「應執行刑」時，再就形式上已執行
    部分予以折抵(最高法院87年度台上字第4099號判決意旨參
    照)。
三、查本件受刑人孫建聖因違反毒品危害防制條例案件，經本院
    先後判處如附表編號1.及2.所示之刑，均經分別確定在案，
    有上開案件判決書各1份附於臺灣臺中地方檢察署110年度執
    聲字第3013號執行卷宗(下稱執行卷)可稽，且有臺灣高等法
    院被告前案紀錄表1份附卷可稽(見本院卷第11-18頁)。再按
    受刑人所犯如附表編號1.所示案件，經本院於民國110年7月
    29日以110年度中簡字第1562號判決判處有期徒刑3月，如易
    科罰金，以新臺幣1,000元折算1日，並於110年9月6日確定
    ；附表編號2.所示案件，經本院於110年10月22日以110年度
    簡字第884號判決判處有期徒刑4月，如易科罰金，以新臺幣
    1,000元折算1日，並於110年11月16日確定，亦有上開刑事
    裁判書各1份附於執行卷可稽，且有臺灣高等法院被告前案
    紀錄表1份在卷可佐(見本院卷第11-18頁)。其所犯如附表編
    號1.所示之罪所處之刑，雖前於110年10月14日執行完畢，
    惟尚未與如附表編號2.所示之罪所處之刑，合併定其應執行
    之刑，揆諸上揭最高法院判決意旨，仍應與如附表編號2.所
    示之罪所處之刑，合併定應執行之刑。聲請人認應依刑法第
    53條、第51條第5款、第41條第1項前段及第8項等規定，聲
    請定應執行之刑及諭知易科罰金之折算標準，本院審核認為
    本件聲請與首揭法條規定尚無不合，應予准許。
四、本院前已經發函通知受刑人得對本件檢察官聲請定應執行之
    刑表示意見，然未見回覆等情，此有本院刑事庭110年12月2
    0日中院平刑禮110聲字第4472號函(稿)1紙、本院送達證書3
    紙、收狀資料查詢清單及收文資料查詢清單各1紙在卷可稽(
    見本院卷第19、21-25、35、37頁)，並綜合斟酌受刑人犯罪
    行為之不法與罪責程度、所犯附表所示各罪均為施用毒品犯
    罪、彼此之關聯性、數罪對法益侵害之加重效應、罪數所反
    映之受刑人人格特性與犯罪傾向，及對其施以矯正之必要性
    等節，並衡以各罪之原定刑期、定應執行刑之外部性界限及
    內部性界限各節，進而為整體非難之評價，爰定應執行刑如
    主文所示，並諭知易科罰金之折算標準。
據上論斷，依刑事訴訟法第477條第1項，刑法第53條、第51條第
5款、第41條第1項前段，裁定如主文。
中　　華　　民　　國　　111 　年　　1 　　月　 21 　　日
                  刑事第十五庭  法  官  湯有朋
以上正本證明與原本無異。
如不服本裁定，應於收受送達後5日內向本院提出抗告狀。（應
附繕本）
　　　　　　　　　　　　　　　　書記官   黃美雲
中　　華　　民　　國　　111 　年　　1 　　月　　21　　日
附表：
 編          號           1.           2.  罪          名  毒品危害防制條例 毒品危害防制條例  宣    告    刑  有期徒刑3月，如易科罰金，以新臺幣1,000元折算1日 有期徒刑4月，如易科罰金，以新臺幣1,000元折算1日  犯  罪  日  期  110年4月2日18時30分許為警採尿時起回溯96小時內某時 110年4月5日 偵查（自訴）機關年度案號  臺灣臺中地方檢察署110年度毒偵字第1448號 臺灣臺中地方檢察署110年度毒偵字第1447號 最  後事實審 法    院 臺灣臺中地方法院 臺灣臺中地方法院  案    號 110年度中簡字第1562號 110年度簡字第884號  判決日期 110年7月29日 110年10月22日 確  定判  決 法    院 臺灣臺中地方法院 臺灣臺中地方法院  案    號 110年度中簡字第1562號 110年度簡字第884號  判    決確定日期 110年9月6日 110年11月16日 是否為得易科罰金或易服社會勞動之案件  是 是   備       註  臺灣臺中地方檢察署110年度執字第11198號（已執畢） 臺灣臺中地方檢察署110年度執字第13762號